臺灣苗栗地方法院民事裁定
110年度繼字第40號
聲  請  人  花旗(台灣)商業銀行股份有限公司


法定代理人  莫兆鴻  
代  理  人  向勃睿  
            陳正欽  


關  係  人  林助信律師
上列聲請人聲請指定遺產管理人事件，本院裁定如下：
    主  文
指定關係人林助信律師為被繼承人趙基堡（民國00年0月00日出
生，身分證統一編號：Z000000000號，民國109年7月17日死亡，
生前最後住所：苗栗縣○○鎮○○里0鄰○○00號）之遺產管理人。
准對被繼承人趙基堡之繼承人為承認繼承之公示催告。
被繼承人趙基堡大陸地區以外之繼承人，應自本公示催告最後登
載新聞紙之日起1 年內承認繼承，上述期限屆滿，無繼承人承認
繼承時，被繼承人趙基堡之遺產，於清償債權並交付遺贈物後，
如有剩餘即歸屬國庫。
聲請程序費用由被繼承人趙基堡之遺產負擔。
    理  由
一、按繼承開始時，繼承人之有無不明者，由親屬會議於1 個月
    內選定遺產管理人，並將繼承開始及選定遺產管理人之事由
    ，向法院報明；無親屬會議或親屬會議未於前條所定期限內
    選定遺產管理人者，利害關係人或檢察官，得聲請法院選任
    遺產管理人，並由法院依公示催告程序，定6 個月以上之期
    限，公告繼承人，命其於期限內承認繼承；先順序繼承人均
    拋棄其繼承權時，由次順序之繼承人繼承。其次順序繼承人
    有無不明或第四順序之繼承人均拋棄其繼承權者，準用關於
    無人承認繼承之規定，民法第1177條、第1178條第2 項、第
    1176條第6 項分別定有明文。
二、本件聲請意旨略以：聲請人為被繼承人趙基堡之債權人，被
    繼承人至今尚積欠本金新臺幣825,380元及其利息尚未清償
    ，詎料被繼承人於民國109年7月17日死亡，因被繼承人之繼
    承人均已拋棄繼承或死亡，其親屬會議未選定遺產管理人，
    爰依民法第1178條第2項聲請法院選任遺產管理人等語。
三、經查：聲請人主張之事實，業據其提出債權憑證、繼續執行
    紀錄表、苗院雅家家四109年度司繼字第517號公告、繼承系
    統表、戶籍謄本、除戶謄本、被繼承人財產清冊等件為證，
    堪信為真實。被繼承人之繼承人均已拋棄繼承，其親屬會議
    復未於民法第1177條所定1 個月期限內選定遺產管理人，聲
    請人依上開規定請求本院選任遺產管理人，即屬有據。本院
    審酌關係人林助信為執業律師，具有相當的專業知識及能力
    ，且有意願擔任本件遺產管理人，有本院公務電話紀錄、願
    任同意書在卷可稽，本其職業道德，應可期其能秉持專業精
    神擔當此具有公益性質之遺產管理人，並有效發揮遺產之最
    大效益，爰指定關係人為本件被繼承人之遺產管理人。
四、聲請人雖未聲請准為承認繼承之公示催告，本院併依民法第
    1178條第2 項規定，基於職權為主文第2 項之諭知，以求早
    日清算遺產之債權債務。
五、另遺產管理人得請求報酬，其數額由法院按其與被繼承人之
    關係、管理事務之繁簡及其他情形，就遺產酌定之，必要時
    ，得命聲請人先為墊付；又受任人應受報酬者，除契約另有
    訂定外，非於委任關係終止及為明確報告顛末後，不得請求
    給付，民法第1183條及第548 條分別定有明文。遺產管理人
    管理被繼承人之遺產，係屬於委任契約之法律關係，依上開
    規定，遺產管理人受委任之事務尚未處理完畢，依委任報酬
    後付之原則，尚不得請求報酬，待日後遺產管理之事務處理
    完畢，履行報告義務後，遺產管理人得再就勞務付出之程度
    請求相當之報酬金額，然有必要時，得命聲請人先為墊付，
    附此敘明。
六、依家事事件法第127條第4項，裁定如主文。
中　　華　　民　　國　　111 　年　　6 　　月　　23　　日
                  家事法庭      法　官　湯國杰
以上正本係照原本作成
如對本裁定抗告須於裁定送達後10日內向本院提出抗告狀。
中　　華　　民　　國　　111 　年　　6 　　月　　23　　日
                                書記官　許慈郁